# 求助陈版，关于旧制度下政府补贴

提问人：dfkdnks 时间：2020-12-31 08:05:07
陈版您好！
想请教一个问题：一家工厂应用《企业会计制度》，本年和政府签订了一份协议，大意说若自己年纳税额满足多少元即可获得一定的房租补贴（该工厂用地为租赁用地）。现在年末企业确定了自己纳税已满足标准，若期后报告日前也能收到这笔补贴，是否能将补贴收入计提在 2020 年？
我查阅了企业会计制度下股关于“应收补贴款”会计科目的说明，好像主要是为了核算定额补贴。这种按合同约定而应收的补贴是否只能在实际收到时才可确认？
谢谢！

回答人：chenyiwei
这类补贴不论在原制度还是企业会计准则下都不适合于按应收金额确认，建议在实际收到时贷记补贴收入。